臺灣桃園地方法院小額民事判決
111年度桃小字第81號
原      告  李榮華
            陳竑齊
兼共    同
訴訟代理人  林美嬌
被      告  鍾振盛

訴訟代理人  洪吉昌

上列當事人間請求損害賠償事件，本院於民國111年6月30日言詞
辯論終結，判決如下：
　　主    文
被告應給付原告甲○○新臺幣壹萬捌仟肆佰元，及自民國一一０年
十一月二十四日起至清償日止，按週年利率百分之五計算之利息
。
被告應給付原告丁○○新臺幣貳仟玖佰柒拾元，及自民國一一０年
十一月二十四日起至清償日止，按週年利率百分之五計算之利息
。
被告應給付原告乙○○新臺幣參仟肆佰肆拾元，及自民國一一０年
十一月二十四日起至清償日止，按週年利率百分之五計算之利息
。
原告其餘之訴駁回。
訴訟費用新臺幣壹仟元，其中新臺幣陸佰元由被告負擔，新臺幣
壹佰元由原告甲○○負擔，新臺幣貳佰元由原告丁○○負擔，餘由原
告乙○○負擔。
本判決第一至三項得假執行。
原告其餘假執行聲請駁回。
    事實及理由
壹、程序部分：
    被告經合法通知，未於最後言詞辯論期日到場，核無民事訴
    訟法第386條所列各款情事，爰依民事訴訟法第433條之3規
    定，依職權一造辯論而為判決。
貳、實體部分：
一、原告主張：被告於民國109年4月22日下午1時4分許，駕駛車
    牌號碼0000-00號自用小客車（下稱甲車），行經桃園市○○
    區○○街000號前，迴轉時不慎碰撞原告甲○○所有桃園市○○區○○街000號房屋鐵捲門邊柱（下稱系爭邊柱）、原告丁○○所有
    車牌號碼000-0000號普通重型機車（下稱乙車）及原告乙○○
    所有車牌號碼000-000號普通重型機車（下稱丙車），致系
    爭邊柱及乙、丙車受損，系爭邊柱維修費用為新臺幣（下同
    ）2萬2,000元、乙車維修費用6,424元、丙車維修費用1萬3,
    700元，爰依侵權行為之法律關係，提起本件訴訟等語，並
    聲明：㈠被告應給付甲○○2萬2,000元，及自起訴狀繕本送達
    翌日起至清償日止，按週年利率5％計算之利息。㈡被告應給
    付丁○○6,424元，及自起訴狀繕本送達翌日起至清償日止，
    按週年利率5％計算之利息。㈢被告應給付乙○○1萬3,700元，
    及自起訴狀繕本送達翌日起至清償日止，按週年利率5％計算
    之利息。㈣願供擔保請准宣告假執行。
二、被告則以：肇事車輛僅輕微碰撞到系爭邊柱，系爭邊柱無受
    損，系爭邊柱109年4月25日估價單所載維修項目，非被告所
    致，乙、丙車修復費用應計算折舊等語，資為抗辯，並聲明
    ：原告之訴駁回。　　
三、本院之判斷：
　㈠按因故意或過失，不法侵害他人之權利者，負損害賠償責任
    。汽車、機車或其他非依軌道行駛之動力車輛，在使用中加
    損害於他人者，駕駛人應賠償因此所生之損害，民法第184
    條第1項前段、第191條之2前段分別定有明文。汽車行駛時
    ，駕駛人應注意車前狀況，並隨時採取必要之安全措施，道
    路交通安全規則第94條第3項前段定有明文。經查，被告於
    上開時地駕駛甲車，未注意車前狀況，迴轉時不慎碰撞甲○○
    所有系爭邊柱及乙○○所有乙車及丁○○所有丙車等情，有道路
    交通事故當事人登記聯單、現場圖、調查紀錄表、當事人駕
    籍資料、建物登記謄本、行車執照及照片等證據在卷可稽（
    見本院卷第6至9頁、第19至21頁、第23至25頁、第27至34頁
    、第108至116頁），堪信為真實。從而，被告確有過失侵權
    行為，與原告所受損害具有相當因果關係，被告自應負侵權
    行為損害賠償責任。
　㈡原告請求損害賠償項目：
　⒈按負損害賠償責任者，除法律另有規定或契約另有訂定外，
    應回復他方損害發生前之原狀；該項情形，債權人得請求支
    付回復原狀所必要之費用，以代回復原狀，民法第213條第1
    項、第3項定有明文。債權人所得請求回復原狀之必要費用
    ，倘以修復費用為估定其回復原狀費用之標準，修理時以新
    品換舊品時，應予折舊（最高法院108年度台上字第363號民
    事判決參照）。
　⒉系爭邊柱維修費用：
　①經查，證人吳俊毅於本院審理中證稱：其為處理本件事故之
    員警，肇事車輛擦撞到系爭邊柱，系爭邊柱有一點點凹損等
    語（見本院卷第89頁反面）；證人戊○○於本院審理中證稱：
    其於事故當時在肇事車輛內，肇事車輛撞到系爭邊柱，系爭
    邊柱有一點點曲度等語（見本院卷第91頁）；證人即維修系
    爭邊柱人員丙○○於本院審理中證稱：其為系爭邊柱維修人員
    ，系爭邊柱內之消音條變形，邊柱傾斜，致鐵捲門開關時會
    卡卡的，應是系爭邊柱被外力撞擊所造成等語（見本院卷第
    91頁反面至第92頁）。另證人丙○○於本院審理中以藍筆於照
    片上畫出系爭邊柱變形位置為系爭邊柱下方，有照片可參（
    見本院卷第7頁），核與系爭邊柱遭被告駕駛肇事車輛撞擊
    位置大致相符，有本院勘驗筆錄附卷可參（見本院卷第108
    頁）。綜合上開證人之證述及本院勘驗筆錄等證據，足認系
    爭邊柱遭肇事車輛撞擊而受損，被告抗辯系爭邊柱於本件事
    故發生時即109年4月22日，仍可正常開關，並無受損云云（
    見本院卷第103頁）自不可採，原告自得請求被告賠償系爭
    邊柱因回復原狀所必要之費用。又系爭邊柱維修工資為1萬8
    ,000元、零件費用為4,000元，合計2萬2,000元，有109年4
    月25日估價單附卷可參（見本院卷第10頁），被告雖抗辯上
    開估價單所載系爭邊柱維修項目，與上開碰撞無關云云（見
    本院卷第103頁），然系爭邊柱遭外力撞擊致系爭邊柱內消
    音條變形，邊柱傾斜，致鐵捲門開關不順，故更換邊柱，更
    換費用及工資如109年4月25日估價單所載，業據證人丙○○於
    本院審理中證述明確（見本院卷第91頁反面至第92頁），而
    丙○○指出系爭邊柱損壞位置與系爭邊柱遭被告駕駛肇事車輛
    撞擊位置大致相符已見前述，則上開109年4月25日估價單所
    載維修項目及修復費用自為系爭邊柱因被告駕車碰撞毀損之
    必要修復項目及費用，被告上開抗辯自不可採。
　②依行政院所頒固定資產耐用年數表及固定資產折舊率之規定
    ，系爭邊柱應屬房屋其他附屬設備耐用年數為10年，依定率
    遞減法每年折舊1000分之369，其最後1年之折舊額，加歷年
    折舊累計額，其總和不得超過該資產成本原額10分之9，原
    告自承系爭邊柱於96年設置（見本院卷第67頁反面），至事
    故發生之日即109年4月22日止，已逾10年耐用年限，系爭邊
    柱材料費用4,000元折舊後之修復費用估定為400元（計算式
    ：4,000÷10＝400），加計毋庸折舊之工資1萬8,000元，系爭
    邊柱回復原狀費用為1萬8,400元（計算式：400+1萬8,000=1
    萬8,400）。
　⒊乙車維修費用：　　
　　經查，乙車受損維修工資為854元，零件5,265元及報價檢查
    工資305元等情，有報價單及結帳試算存卷可參（見本院卷
    第14頁），然乙車報價檢查工資305元並非乙車回復原狀之
    必要費用，自不得請求。依行政院所頒固定資產耐用年數表
    及固定資產折舊率之規定，機械腳踏車之耐用年數為3年，
    依定率遞減法每年折舊1000分之536，另依營利事業所得稅
    查核準則第95條第6項規定「固定資產提列折舊採用定率遞
    減法者，以1年為計算單位，其使用期間未滿1年者，按實際
    使用之月數相當於全年之比例計算之，不滿1月者，以1月計
    」，而系爭機車於108年2月出廠，有行車執照附卷可查（見
    本院卷第13頁），至系爭事故發生時即109年4月22日，已使
    用1年3月，則零件費用5,265元扣除折舊額後應為2,116元（
    詳如附表之計算式），加計不需扣除折舊之工資854元，合
    計為2,970元（計算式：2,116+854=2,970）。
　⒋丙車維修費用：　　
　　經查，丙車受損維修工資為2,300元，零件1萬1,400元，合
    計1萬3,700元等情，有偉弘車業行估價單存卷可參（見本院
    卷第12頁）。依行政院所頒固定資產耐用年數表及固定資產
    折舊率之規定，機械腳踏車之耐用年數為3年，依定率遞減
    法每年折舊1000分之536，其最後1年之折舊額，加歷年折舊
    累計額，其總和不得超過該資產成本原額10分之9，而乙車
    於101年7月出廠，有行車執照附卷可查（見本院卷第11頁）
    ，至系爭事故發生時即109年4月22日，已逾3年，則零件費
    用1萬1,400元扣除折舊額後應為1,140元（計算式：1萬1,40
    0÷10=1,140），加計不需扣除折舊之工資2,300元，合計為3
    ,440元（計算式：1,140+2,300=3,440）。
四、按給付無確定期限者，債務人於債權人得請求給付時，經其
    催告而未為給付，自受催告時起，負遲延責任。其經債權人
    起訴而送達訴狀，或依督促程序送達支付命令，或為其他相
    類之行為者，與催告有同一之效力。又遲延之債務，以支付
    金錢為標的者，債權人得請求依法定利率計算之遲延利息。
    但約定利率較高者，仍從其約定利率，而應付利息之債務，
    其利率未經約定，亦無法律可據者，週年利率為5％，民法第
    229條第2項、第233條第1項、第203條分別定有明文。經查
    ，上開侵權行為損害賠償債務為金錢債務，然無確定期限，
    亦無約定之利率，被告應自受催告時起，負遲延責任，給付
    週年利率5％遲延利息，而起訴狀繕本於110年11月23日送達
    被告，有本院送達證書在卷可稽（見本院卷第30頁），原告
    請求自起訴狀繕本送達翌日即110年11月24日起至清償日止
    ，按週年利率5％計算之遲延利息，自有理由。
五、綜上所述，原告依侵權行為之法律關係，請求被告給付甲○○
    1萬8,400元、丁○○2,970元、乙○○3,440元及均自110年11月2
    4日起至清償日止，按週年利率5％計算之利息，為有理由，
    為有理由，應予准許，逾此部分，則無理由，應予駁回。
六、本件原告勝訴部分係依民事訴訟法第436條之8第1項規定適
    用小額訴訟程序所為之判決，依同法第436條之20規定，應
    就被告敗訴之部分，依職權宣告假執行。原告敗訴部分，假
    執行之聲請駁回。
七、本件事證已臻明確，兩造其餘攻擊、防禦方法及證據資料，
    經本院審酌後，認對於判決結果不生影響，爰不一一論述，
    併此敘明。
八、訴訟費用負擔之依據：民事訴訟法第79條，並依同法第436
    條之19第1項規定，確定訴訟費用額如主文第3項所示。
中　　華　　民　　國　　111 　年　　7 　　月　　22　　日
                  桃園簡易庭  法  官  張明宏
以上為正本係照原本作成。
如不服本判決，應於送達後20日內，向本院提出上訴狀並表明上
訴理由，如於本判決宣示後送達前提起上訴者，應於判決送達後
20日內補提上訴理由書（須附繕本）。
如委任律師提起上訴者，應一併繳納上訴審裁判費。   
中　　華　　民　　國　　111 　年　　7 　　月　　22　　日
                              書記官  石曉芸　　　　　　
附表
折舊時間           金額
第1年折舊值        5,265×0.536=2,822
第1年折舊後價值    5,265-2,822=2,443
第2年折舊值        2,443×0.536×(3/12)=327
第2年折舊後價值    2,443-327=2,116
附錄：
一、民事訴訟法第436條之24第2項：
　  對於小額程序之第一審裁判上訴或抗告，非以其違背法令為
    理由，不得為之。
二、民事訴訟法第436條之25：
　  上訴狀內應記載上訴理由，表明下列各款事項：
　  ㈠原判決所違背之法令及其具體內容。
　  ㈡依訴訟資料可認為原判決有違背法令之具體事實。
三、民事訴訟法第471條第1項：（依同法第436條之32第2項規定
    於小額事件之上訴程序準用之）
    上訴狀內未表明上訴理由者，上訴人應於提起上訴後20日內
    ，提出理由書於原第二審法院；未提出者，毌庸命其補正，
    由原第二審法院以裁定駁回之。